# 有关第三方支付平台的会计处理

提问人：fanguorong1985 时间：2013-09-21 18:53:46
A公司申请获取了第三方交易平台业务，收到购货方款项后过几天确认没有问题的情况下打给销售方。在资金沉淀时期能够获取利息。 请问：A公司收到购买方款项，性质是否什么（托管性质）？是否需要做账，如果需要如何做账； A公司获取的利息，性质是什么，所有权人是本公司吗，如何做账

回答人：chenyiwei
首先需明确第三方支付平台中暂收款项的性质，以及该平台企业能否对其动用、能否用于赚取收益的活动。 从中国人民银行《支付机构客户备付金存管办法》（中国人民银行公告〔 2013 〕第 6 号）的规定看，此类备付金与证券公司客户交易结算资金有较多类似之处，如也必须实施第三方存管，不得随意动用，以备随时用于支付用途等，故可以考虑比照证券公司客户交易结算资金的会计处理方法。对备付金的相关专用存款帐户的余额应纳入表内。对利息的权属问题未作明确规定，建议咨询相关监管机构，可确认的利息收入仅限于按照相关法规规定和合同约定可归属于本平台企业的部分。

提问人：fanguorong1985 时间：2013-09-28 11:21:25
追问： 陈版主，将该资金雷同与期货公司资金是否存在欠缺。第三方支付平台完全是一个封闭的，从买家进来然后划给卖家，第三方支付平台不会承担损益；期货公司，据我所知是要求客户缴纳保证金，然后执行客户期货操作，将期货操作指令上传期货交易所，这时期货交易所也需要期货公司保证金（客户缴纳的保证金就转为期货公司缴纳的保证金）。还是好几年前做过一家期货公司，大体上记得这些。时不时还会发生客户爆仓损失无法追回，需要期货公司补亏空，一进一出实际上期货公司要承担爆仓后无法追回的损失。 从会计准则"资产"的定义来讲，是否不应该纳入资产负债表更为合适呀？

回答人：chenyiwei
这个问题看来还存在较大争议。但我个人认为，至少存在这种情况：如果相应的存款利息至少有部分归平台公司所有，那么该平台公司完全将保证金作表外处理就是不合适的。